臺灣高雄地方法院刑事判決　　　　　　　　　　　　九十一年度易字第二一二七號
　　公　訴　人　臺灣高雄地方法院檢察署檢察官
　　被　　　告　乙○○
右列被告因竊盜案件，原經檢察官聲請簡易判決處刑（九十一年度偵字第三六八四號
）及移送併辦（同署九十一年度偵字第一二三一六號），本院認不宜適用簡易程序，
改依通常程序審理，判決如左：
    主  文
乙○○連續攜帶兇器竊盜，未遂，處有期徒刑玖月。
扣案老虎鉗壹支沒收。
    事  實
一、乙○○前曾犯公共危險罪，於緩刑期間，猶不知戒慎悔改，基於概括犯意，意圖
    為自己不法之所有，先於民國九十一年二月十一日一時三十分許，在高雄縣大寮
    鄉○○村○○路與鳳屏一路路口，持其所有客觀上具有殺傷力可供兇器使用之老
    虎鉗一支，著手竊取鐘琴英所有停放在該處之車牌號碼ＩＶ─三六六０號自用小
    貨車電瓶，正在拆卸之際，即為鐘琴英發現制止報警查獲，因而未得手，並扣得
    其所有供行竊所用之前揭老虎鉗一支。詎其當日經移送檢察官訊畢准予具保釋放
    後，仍不知悔改，復承繼上開犯意，連續於九十一年六月初及同月六日十九時五
    十分許，至甲○○○位於高雄縣鳳山市○○路六二號旁之菜園，徒手竊得菜園內
    所種植之蛇瓜二次，後於六日當次竊得蛇瓜十餘條時為甲○○○發現報警再度查
    獲。
二、案經高雄縣警察局林園分局、高雄縣警察局鳳山分局移送臺灣高雄地方法院檢察
    署檢察官偵查後聲請簡易判決處刑及移送併辦。
    理  由
一、訊據被告乙○○坦承右揭竊取汽車電瓶事實，惟否認有二次竊取蛇瓜犯行，辯稱
    ：查獲當次伊腹痛至該菜園解便，正蹲下即遭人指為小偷，前次則係經過該菜園
    ，以為沒有要，才摘走蛇瓜云云。經查，右揭被告竊取被害人鐘琴英汽車電瓶尚
    未得手即遭查獲之情，業據被告始終坦白承認，核與被害人鐘琴英指訴之情節相
    符，並有其行竊所用之老虎鉗一支扣案足資佐證，被告此部分自白應與事實相符
    ，堪以採信。至其另至被害人甲○○○上址菜園連續竊取蛇瓜二次之情節，被告
    嗣於本院審理時雖改口否認，惟此部分案情，已據其於警訊及偵查中自行供陳在
    卷（見被告九十一年六月六日警訊筆錄及九十一年度偵字第一二三一六號偵查卷
    第第五頁反面筆錄），且經被害人甲○○○於警訊陳述親眼看見被告偷摘蛇瓜經
    伊上前喝止，眾人圍捕時，被告手上正拿著已摘取之蛇瓜十餘條等語足資佐證，
    並有被告遭查獲時已摘得之蛇瓜數量照片附卷供參，參以被告亦於本院坦承警訊
    內容確為其所陳述，查獲前曾至該菜園摘取蛇瓜一次等語互核可按（見本院九十
    一年八月二十七日審判筆錄），足認其警偵訊坦承前後共二次至被害人甲○○○
    菜園偷摘蛇瓜之供述，應為真實可信，堪以採為此部分犯行之認定依據，其嗣於
    本院所為之前揭辯詞，顯為卸責之詞，要無可信。此外，復有被害人甲○○○領
    回失竊蛇瓜所出具之贓物領結附卷供參，綜上所述，本件事證明確，被告一次竊
    取汽車電瓶未得手、二次竊得蛇瓜等犯行，均堪以認定。
二、查被告竊取汽車電瓶所持用之老虎鉗一支，為鐵製材質，整體長約二十一公分，
    質地堅硬且甚重，業經本院勘驗實物並拍照附卷可按，該支老虎鉗客觀上足對人
    之生命、身體、安全構成威脅，為具有危險性之兇器，堪以認定。故被告攜帶該
    支老虎鉗竊取汽車電瓶，尚未得手即遭查獲，此部分所為，核係犯刑法第三百二
    十一條第二項、第一項第三款之攜帶兇器竊盜未遂罪；另二次竊得蛇瓜之行為，
    則均係犯同法第三百二十條第一項之竊盜罪。被告竊取汽車電瓶部分，已著手於
    犯罪行為之實行而不遂，為未遂犯。至其一次攜帶兇器竊取電瓶未遂、二次竊取
    蛇瓜既遂之數行為，時間緊接，且所犯罪名相同，顯係出於概括之犯意為之，為
    連續犯，應依刑法第五十六條規定論以情節較重之攜帶兇器竊盜未遂罪。又公訴
    人雖僅就被告行竊電瓶當次犯行起訴，就二次竊取蛇瓜部分，未於起訴書內敘及
    ，惟連續犯為裁判上一罪，檢察官就犯罪事實一部起訴者，依刑事訴訟法第二百
    六十七條規定，其效力應及於全部，故本院自得就被告竊取蛇瓜部分犯罪事實一
    併審理，附此敘明。爰審酌被告連續三次行竊他人財物，且於第一次竊行具保候
    審期間再犯相同之罪，足見竊盜惡性不輕，且犯後於本院審理期間改口否認部分
    案情，悔意亦不深，本案係於前案公共危險罪緩刑期間再犯，有臺灣高雄地方法
    院檢察署刑案資料查註紀錄表在卷可稽，及行竊所得財物價值等一切情狀，量處
    如主文所示之刑。扣案之老虎鉗一支，係供被告行竊所用之物，已如前述，且為
    被告所有之物，亦據其陳明在卷，併依刑法第三十八條第一項第二款規定宣告沒
    收。
三、末按檢察官聲請以簡易判決處刑之案件，經法院認為有刑事訴訟法第四百五十一
    條之一第四項但書之情形者，應適用通常程序審判之，同法第四百五十二條定有
    明文。本件原經檢察官聲請簡易判決處刑，茲本院認有前揭刑事訴訟法第四百五
    十一條之一第四項但書第二款情形，故改依通常程序審理，末此敘明。
據上論斷，應依刑事訴訟法第四百五十二條、第二百九十九條第一項前段，刑法第五
十六條、第三百二十一條第二項、第一項第三款、第三十八條第一項第二款，判決如
主文。
中      華      民      國    九十一    年      八      月     三十     日
                                臺灣高雄地方法院刑事第五庭
                                    法  官  陳  淑  卿
右正本證明與原本無異。
如不服本判決，應於判決送達後十日內，向本院提出上訴狀。
                                    書記官  邱  靜  銘
中      華      民      國    九十一    年      八      月     三十     日
附錄本判決論罪之法條：
刑法第三百二十一條
犯竊盜罪而有左列情形之一者，處六月以上、五年以下有期徒刑：
一  於夜間侵入住宅或有人居住之建築物、船艦或隱匿其內而犯之者。
二  毀越門扇、牆垣或其他安全設備而犯之者。
三  攜帶兇器而犯之者。
四  結夥三人以上而犯之者。
五  乘火災、水災或其他災害之際而犯之者。
六  在車站或埠頭而犯之者。
前項之未遂犯罰之。
